臺灣士林地方法院刑事判決　　　　　　　　　　　　　九十三年度易字第八００號
　　公　訴　人　臺灣士林地方法院檢察署檢察官
　　被　　　告　乙○○
右列被告因竊盜案件，經檢察官提起公訴（九十三年度偵字第一八八七號），本院合
議庭裁定由受命法官獨任進行簡式審判程序並判決如左：
    主  文
乙○○共同攜帶兇器竊盜，處有期徒刑捌月。
扣案之套筒扳手壹組、六角扳手壹支、固定扳手參支及尖嘴鉗壹支，均沒收。
    事  實
一、乙○○曾有多次犯罪前科，其先於民國八十三年十月間，因違反肅清煙毒條例案
    件，經臺灣板橋地方法院以八十三年度訴字第一一九六號判決有期徒刑三年六月
    ，嗣經臺灣高等法院駁回其上訴，而於八十四年八月三十一日確定；又於八十五
    年一月間，因違反麻醉藥品管理條例案件，經臺灣板橋地方法院以八十四年度易
    字第六六七六號判處有期徒刑十月，並於同年三月十一日確定；復於八十五年八
    月間，因違反藥事法案件，經臺灣高等法院以八十五年度上訴字第二一六二號判
    決有期徒刑六月，而於同年九月二十三日確定；再於八十六年五月間，因違反麻
    醉藥品管理條例案件，經臺灣雲林地方法院以八十五年度訴字第四七七號判處有
    期徒刑五年四月，嗣經臺灣高等法院臺南分院駁回其上訴，而於八十六年八月二
    十九日確定；以上四案件，經臺灣高等法院臺南分院於八十六年十月九日裁定應
    執行有期徒刑九年六月確定，刑期起算日期為八十五年四月十九日，後於八十九
    年三月十五日縮短刑期假釋出監，原應於九十四年四月三十日縮刑期滿執行完畢
    。
二、乙○○有上開犯罪科刑執行紀錄，猶不知悛悔，於假釋期間，與陳春貴共同基於
    意圖為自己不法所有之犯意聯絡，於九十三年一月三十一日中午一時許，趁臺北
    縣三芝鄉福德村土地公埔四十七號之一東正陶瓷工廠停工且無人看守之際，隨身
    攜帶陳春貴所有、客觀上足以對於人之生命、身體安全構成威脅，可供兇器使用
    之套筒扳手一組、六角扳手一支、固定扳手三支、尖嘴鉗一支作為行竊工具，共
    同侵入東正陶瓷工廠內，由陳春貴負責拆卸竊取工廠機器之鐵架，乙○○則負責
    撿拾工廠內之電纜線，欲將該等物品充作廢鐵出售牟利。嗣二人得手後，因該工
    廠負責人甲○○發現上情而報警處理，經警於同日下午二時三十分許，到場逮獲
    陳春貴、乙○○，並扣得陳春貴所有、供行竊所用之套筒扳手一組、六角扳手一
    支、固定扳手三支、尖嘴鉗一支等物。
三、案經臺北縣政府警察局淡水分局報請臺灣士林地方法院檢察署檢察官偵查起訴。
    嗣經本院合議庭裁定由受命法官獨任進行簡式審判程序。
    理  由
一、右揭事實，業據被告乙○○於本院審理時坦承不諱，並經共犯陳春貴供述明確，
    另據證人即查獲警員柯瑞德結證在卷，核與被害人甲○○指述遭竊情節相符，復
    有現場照片、贓物認領保管單附卷可稽，另有供行竊所用之套筒扳手一組、六角
    扳手一支、固定扳手三支及尖嘴鉗一支扣案可資佐證，足見被告自白與事實相符
    。本件事證明確，被告犯行洵堪認定，應依法論科。
二、按刑法第三百二十一條第一項第三款之攜帶兇器竊盜罪，係以行為人攜帶兇器竊
    盜為其加重條件，此所謂兇器，其種類並無限制，凡客觀上足對人之生命、身體
    、安全構成威脅，具有危險性之兇器均屬之，且祇須行竊時攜帶此種具有危險性
    之兇器為已足，並不以攜帶之初有行兇之意圖為必要，最高法院七十九年臺上字
    第五二五三號判例可資參照。查扣案之套筒扳手一組、六角扳手一支、固定扳手
    三支及尖嘴鉗一支均係金屬材質，質地堅硬，被告持以行竊，客觀上足以對人之
    生命、身體產生相當之危害，性質上屬兇器無疑。核被告所為，係犯刑法第三百
    二十一條第一項第三款之攜帶兇器竊盜罪。被告與陳春貴間，有犯意之聯絡及行
    為之分擔，均為共同正犯，爰審酌被告有事實欄所示之犯罪科刑執行紀錄，有臺
    灣高等法院被告全國前案紀錄表存卷可佐，素行不佳、攜帶兇器竊盜對民眾生命
    安全所生之危害非輕、竊得財物價值、犯後坦承犯行態度尚稱良好，被害人甲○
    ○於本院審理時表示對被告之犯行無意見，希望其改過自新等語，並其生活狀況
    、智識程度、犯罪之動機、目的、手段等一切情狀，量處如主文所示之刑。
三、又按共同正犯因相互間利用他人之行為，以遂行其犯意之實現，本於責任共同之
    原則，有關沒收部分，對於共犯間供犯罪所用之物，自均應為沒收之諭知（最高
    法院八十九年臺上字第六九四六號裁判意旨參考）。扣案之套筒扳手一組、六角
    扳手一支、固定扳手三支、尖嘴鉗一支等物，均屬於共犯陳春貴所有、供犯加重
    竊盜罪所用之物，業據共犯陳春貴供明無訛，前開物品雖已於陳春貴所涉竊盜案
    件即本院九十三年度易字第二五八號刑事判決經宣告沒收確定，有該案件卷宗可
    供參酌，然檢察官尚未執行沒收處分，有本院公務電話紀錄一紙在卷足憑，爰依
    刑法第三十八條第一項第二款規定宣告沒收。至警方在前述東正陶瓷工廠內扣得
    乙炔切割器一組、乙炔切割器銲條一盒等物，因共犯陳春貴已迭次供明上述物品
    原本即放置在工廠地面上，非屬渠等所有之物等情無訛，目前既無積極證據可資
    證明前述乙炔切割器一組、乙炔切割器銲條一盒等物係屬於被告或同案共犯陳春
    貴所有，依法自不得宣告沒收，併此敘明。
據上論斷，應依刑事訴訟法第二百七十三條之一第一項、第二百九十九條第一項前段
，刑法第二十八條、第三百二十一條第一項第三款、第三十八條第一項第二款，判決
如主文。
本案經檢察官鄭嘉欣到庭執行職務。
中　　　華　　　民　　　國　　九十三　　年　　　十二      月　　  九　　日
                                    臺灣士林地方法院刑事第五庭
                                        法  官  黃  潔  茹
右正本證明與原本無異。
如不服本判決，應於判決送達後十日內，向本院提出上訴狀。
                                        書記官  柳  瑞  宗
中　　　華　　　民　　　國　　九十三　　年　　　十二　　  月　　二十　　日
附錄本判決論罪科刑依據之法條：
刑法第三百二十一條：
犯竊盜罪而有左列情形之一者，處六月以上、五年以下有期徒刑：
一、於夜間侵入住宅或有人居住之建築物、船艦或隱匿其內而犯之者。
二、毀越門扇、牆垣或其他安全設備而犯之者。
三、攜帶兇器而犯之者。
四、結夥三人以上而犯之者。
五、乘火災、水災或其他災害之際而犯之者。
六、在車站或埠頭而犯之者。
前項之未遂犯罰之。
